---
title: "Opgave 1"
author: "..."
output: pdf_document
---

# Data
Data voor de eerste vragen van deze opgave: crimepubs.csv. Zie crimepubs.docx voor een korte beschrijving van de variabelen.

Voor het tweede deel van de vragen staat de data in crime2.csv. Zie crime2.docx voor een korte beschrijving van de variabelen.

# Inleveren
Inleveren UITSLUITEND via Blackboard. 

# Inleiding (vraag 1 t/m 3)
De data bevatten een aantal oude gegevens over misdadigheid. De vraag die we gaan behandelen is: Welke factor (of factoren) dragen er toe bij dat men wel of niet misdaden pleegt? 

# Vraag 1 (crimepubs.csv)
Inlezen en bewerken van de data. Eerst moeten we de data inlezen en nutteloze variabelen verwijderen. 

a. Laad de data (crimepubs.csv).
```{r}
# ...
```

b. Verwijder de variabelen Region en County. Deze nemen we niet mee met de analyse.
```{r}
# ...
```

# Vraag 2 (crimepubs.csv)
a. Plot alle data om alvast een idee te krijgen van eventuele lineaire verbanden. Bepaal ook de correlatie tussen de variabelen.
```{r}
# ...
```

b. Bespreek de resultaten. Welke verbanden zou je op basis hiervan kunnen vermoeden?

> ... 

# Vraag 3 (crimepubs.csv)
Bouw een lineair-regressie model voor deze data. De afhankelijke variabele is crim. In eerste instantie gaan we uit van alle andere variabelen als onafhankelijke variabelen.

a. Bouw een lineair regressie model zoals hierboven beschreven. Geef de summary van dit model.
```{r}
# ...
```

b. Laat nu één voor een de niet-significante variabelen weg totdat je een model hebt met daarin alleen nog significante variabelen. Geef de summary van dit model.
```{r}
# ...
```

c. Bespreek de resultaten. Wat is je conclusie? 

> ...

# Vraag 4 (crime2.csv)
Gebruik lineaire regressie voor een onderzoek naar het verschil tussen gewelddadige misdaad en misdaad in het algemeen. Gebruik hiervoor de tweede dataset (crime2.csv). 

De hoofdvraag is: Zijn er verschillen tussen gewelddadige misdaad en misdaad in het algemeen?

Subvragen zijn wat de bepalende factoren zijn hierbij.

a. Uit de beschrijving blijkt al dat variabelen X1 en X2 met elkaar samenhangen. Plot deze data en bepaal de correlatie tussen X1 en X2 om dit duidelijk te maken. 
```{r}
# ...
```
	
Voor het vervolg gaan we een model maken van X1 als functie van X3 t/m X7, en ook een model van X2 als functie van X3 t/m X7
b. Maak een lineair regressiemodel van X1 als functie van X3 t/m X7. Verwijder daarna steeds 1 variabele totdat alleen significante variabelen overblijven. Geef de summary van het uiteindelijke model.
```{r}
# ...
```

c. Maak een lineair regressiemodel van X2 als functie van X3 t/m X7. Verwijder daarna steeds 1 variabele totdat alleen significante variabelen overblijven. Geef de summary van het uiteindelijke model.
```{r}
# ...
```

d. Bespreek de resultaten. Wat is volgens deze modellen het belangrijkste verschil tussen X1 (algehele misdaad) en X2 (gewelddadige misdaad)? 

> ...

